【裁判字號】    96,易,3964
【裁判日期】    980331
【裁判案由】    詐欺等
【裁判全文】
臺灣高雄地方法院刑事判決              96年度易字第3964號
公  訴  人  臺灣高雄地方法院檢察署檢察官
被      告  甲○○
            乙○○
            丙○○
            戊○○
上四人共同
選任辯護人  侯永福律師
被      告  壬○○
選任辯護人  黃清江律師
            蔡明哲律師
上列被告等因詐欺等案件，經檢察官提起公訴（96年度偵字第
1300號、第30524號），本院判決如下：
    主  文
丙○○、壬○○共同犯使公務員登載不實文書罪，各處有期徒刑
參月，均減為有期徒刑壹月拾伍日，如易科罰金以銀元參佰元即
新臺幣玖佰元折算壹日，均緩刑貳年。丙○○、壬○○其餘被訴
部分均無罪。
甲○○、乙○○、戊○○均無罪。
    事  實
一、丙○○明知與壬○○間並未於民國93年12月27日就丙○○所
    有位於高雄縣旗山鎮○○段382 地號之土地（下稱382 號土
    地）成立買賣關係，丙○○與壬○○竟共同基於使公務員登
    載不實事項於公文書之犯意聯絡，於93年12月27日，由不知
    情之土地代書持該土地之買賣契約書、土地登記申請書至高
    雄縣旗山地政事務所（下稱旗山地政事務所），辦理該土地
    買賣移轉登記事宜，使不知情之旗山地政事務所承辦公務員
    就前揭土地買賣事宜於94年1 月3 日登載於其職務上所掌地
    政登記簿上，足生損害於上開地政機關對於土地登記管理之
    正確性。
二、案經辛○○訴請台灣高雄地方法院檢察署檢察官偵查起訴。
    理  由
壹、證據能力部分：
一、證人庚○○、辛○○於警詢及檢察事務官詢問時之陳述：
    查證人庚○○、辛○○係被告以外之人，渠等於警詢及檢察
    事務官詢問時之陳述，係被告以外之人於審判外之言詞陳述
    ，依刑事訴訟法第159 條第1 項規定，原則上並無證據能力
    。且證人庚○○、辛○○於警詢及檢察事務官詢問時之陳述
    ，核與渠等於本院審理時證述之情節大致相符，亦查無刑事
    訴訟法第159 條之3 所定各款情形；而辯護人復於本院準備
    程序時，否認上開證據方法之證據能力。是依上開說明，應
    認證人庚○○、辛○○於警詢及檢察事務官詢問時之陳述，
    並無證據能力。
二、本判決所引用之其餘證據資料（詳後引證據），其中傳聞證
    據部分，縱無刑事訴訟法第159 條之1 至第159 條之4 或其
    他規定之傳聞證據例外情形，亦因被告、辯護人及檢察官或
    同意可作為證據使用，或未聲明異議，依刑事訴訟法第159
    條之5 第1 項、第2 項之規定，本院審酌各該傳聞證據並非
    違法取得，與待證事項具關聯性，證明力亦非明顯過低等情
    ，認以之作為證據係屬適當，具有證據能力。至本判決未引
    用之辛○○於偵查中之證述，既未經援引為認定犯罪事實之
    基礎，爰不逐一論述該等證據之證據能力，附此敘明。
貳、實體部分：
一、上開犯罪事實，業據被告丙○○、壬○○坦白承認（本院卷
    三第96頁）；復有土地登記申請書、土地買賣所有權移轉契
    約書附卷足憑（本院卷二第16頁）。足見被告丙○○、壬○○上開自白核與事實相符，應可採信。本部分事證明確，被
    告丙○○、壬○○此部分犯行堪以認定，自應依法論科。
二、被告丙○○、壬○○為上開行為後，刑法業於94年2 月2 日
    修正公布部分條文，並於95年7 月1 日施行。依修正後刑法
    第2 條第1 項規定：「行為後法律有變更者，適用行為時之
    法律。但行為後之法律有利於行為人者，適用最有利於行為
    人之法律。」，又比較新舊法時，應就罪刑有關之共犯、牽
    連犯、連續犯、有無累犯加重、自首減輕暨其他法定加減原
    因與加減例等一切情形，綜其全部罪刑之結果而為比較，最
    高法院95年度第8 次刑庭會議決議可資參照。茲比較新舊法
    如下：
（一）關於罰金刑，在刑法修正前，刑法分則編各罪所定罰金刑
      之貨幣單位原為銀元，其最高罰金數額，從各該法條規定
      ，而最低罰金數額，則依修正前刑法第33條第5 款之規定
      為銀元1 元以上，而刑法第214 條之使公務員登載不實罪
      係於72年6 月25日前所制定，且均未修正，依罰金罰鍰提
      高標準條例第1 條前段規定，得就其原定數額提高為2 倍
      至10倍，並依現行法規所定貨幣單位折算新臺幣條例第2
      條規定，以銀元1 元折算為新臺幣3 元；又刑法第33條第
      5 款修正為：「罰金：新臺幣1,000 元以上，以百元計算
      之」，已將刑法之罰金貨幣單位由銀元改為新臺幣，則刑
      法分則編各罪所定罰金刑之貨幣單位，自應配合修正為新
      臺幣，為使刑法分則編各罪所定罰金之最高數額與刑法修
      正前趨於一致，乃增訂刑法施行法第1 條之1 ：「中華民
      國94年1 月7 日刑法修正施行後，刑法分則編所定罰金之
      貨幣單位為新臺幣。94年1 月7 日刑法修正時，刑法分則
      編未修正之條文定有罰金者，自94年1 月7 日刑法修正施
      行後，就其所定數額提高為30倍。但72年6 月26日至94年
      1 月7 日新增或修正之條文，就其所定數額提高為3 倍」
      ，從而，刑法分則編各罪所定罰金刑之最高數額，於刑法
      修正前後並無不同，惟修正後刑法第33條第5 款所定罰金
      刑最低數額，較修正前提高，自以修正前刑法第33條第5
      款規定較有利於被告。
（二）修正後刑法第28條關於成立共同正犯之標準，將原來共同
      正犯之共同「實施」犯罪，改為共同「實行」犯罪，剔除
      完全未參與犯罪相關行為之「實行」的「陰謀共同正犯」
      及「預備共同正犯」，而本案被告丙○○、壬○○之犯行
      非屬陰謀、預備共同正犯，不論依修正前刑法第28條之規
      定，抑或修正後刑法第28條之規定，均構成共同正犯，比
      較結果並無利與不利。
（三）綜上，因本案涉及法律變更，且以舊刑法有利於被告，參
      諸前開最高法院決議意旨，依新刑法第2 條第1 項前段規
      定，自應適用最有利於被告之舊刑法。
三、核被告丙○○、壬○○所為，均係犯修正前刑法第214 條之
    使公務員登載不實罪。被告丙○○、壬○○間，就上開犯行
    有犯意聯絡及行為分擔，應論以共同正犯。被告丙○○、壬○○利用不知情之土地代書持前開土地登記資料使地政機關
    之公務員於職務上執掌之文書為不實之登載，均為間接正犯
    。爰審酌被告丙○○、壬○○明知彼此間就上開土地並無買
    賣關係之存在，卻仍委託不知情之土地代書至地政事務所就
    該土地為不實登記之申請，使公務上地政資料產生錯誤，對
    於我國地政機關地政管理之正確性所生之損害非輕，惟被告
    丙○○、壬○○犯後坦承犯行，犯後態度尚佳等一切具體情
    狀，各量處如主文所示之刑。又本件被告丙○○、壬○○犯
    罪時間在96年4 月24日以前，合於減刑條件，爰依中華民國
    96年罪犯減刑條例第2 條第1 項第3 款之規定，減其宣告刑
    二分之一，並諭知易科罰金之折算標準（按修正前刑法第41
    條第1 項規定：「犯最重本刑為5 年以下有期徒刑以下之刑
    之罪，而受6 個月以下有期徒刑或拘役之宣告，因身體、教
    育、職業、家庭之關係或其他正當事由，執行顯有困難者，
    得以1 元以上3 元以下折算1 日，易科罰金。但確因不執行
    所宣告之刑，難收矯正之效，或難以維持法秩序者，不在此
    限」；又關於易科罰金折算標準，廢止前罰金罰鍰提高標準
    條例第2 條前段規定，就其原定數額提高為100 倍折算1日
    ，則依上開規定所定之易科罰金折算標準，應以銀元30 0
    元折算1 日，經折算為新臺幣後，應以新臺幣900 元折算為
    1 日。惟95年7 月1 日施行之刑法第41條第1 項規定：「犯
    最重本刑為5 年以下有期徒刑以下之刑之罪，而受6 個月以
    下有期徒刑或拘役之宣告者，得以新臺幣1,000 元、2,00 0
    元或3,000 元折算1 日，易科罰金。但確因不執行所宣告之
    刑，難收矯正之效，或難以維持法秩序者，不在此限」，比
    較修正前後之易科罰金折算標準及其限制，以修正前之規定
    較有利於被告丙○○、壬○○）。末查，被告丙○○前未曾
    因故意犯罪受有期徒刑以上之宣告，被告壬○○前曾受有期
    徒刑以上刑之宣告，於執行完畢後5 年內未曾受有期徒刑以
    上刑之宣告等情，分別有臺灣高等法院被告前案紀錄表附卷
    足憑，渠等因一時失慮，致罹刑章，且事後均坦承犯行，被
    告丙○○並與告訴人達成和解，有和解書附卷足參（本院卷
    二第229 頁至第230 頁），可見渠等悔悟之意，是經此偵查
    、審判及科刑教訓後，當知所警惕，應無再犯之虞，又審酌
    被告丙○○既從無前科，被告壬○○自72年間迄今並無前科
    ，為免因短期自由刑之執行，使渠等從此被社會加諸「犯罪
    者」之烙印，導致未來行為更加偏差，為使被告丙○○、壬○○有更生自新之機會，以貫徹刑事司法感化、教育之特別
    預防目的，本院因認上開宣告刑，均以暫不執行為適當，爰
    併依刑法第74條第1 項第1 款、第2 款之規定，宣告緩刑2
    年，以啟自新（犯罪在刑法前開修正施行前，而於施行後裁
    判，則其緩刑之宣告，應適用修正後刑法第74條之規定，最
    高法院95年第8 次刑事庭會議決議參照）。
參、無罪部分：
一、公訴意旨略以：被告甲○○與被告乙○○、丙○○係父女關
    係，被告戊○○與被告丙○○係夫妻關係。被告乙○○係旗
    東交通有限公司（下稱旗東公司）之名義負責人，被告甲○○、丙○○、戊○○係旗東公司之實際負責人，被告丙○○
    另係創見實業有限公司（下稱創見公司）之名義負責人，並
    與被告戊○○共同經營創見公司。被告甲○○、乙○○於93
    年間多次向告訴人辛○○調度資金，並以如附表一所示之支
    票作為借款之擔保，惟於如附表一編號1 所示之支票到期後
    ，卻因存款不足及終止契約結清戶遭退票。值告訴人欲對旗
    東公司實施保全程序之際，被告甲○○、乙○○並無清償之
    意，乃與被告丙○○、戊○○謀議拖延告訴人債務之清償期
    ，以避免旗東公司及個人財產遭受強制執行程序，被告甲○○、乙○○、丙○○、戊○○乃基於此不法得利之犯意聯絡
    ，先由被告丙○○、戊○○出面向告訴人表示欲全權處理被
    告甲○○、乙○○之債務，渠等明知旗東公司名下所有之車
    輛皆設有動產抵押權，卻提出旗東公司收入支出之評估報告
    、資產負債一覽表，向告訴人佯稱車輛出清後仍有足額可清
    償對告訴人債務；被告乙○○並佯稱其所有382 號土地出售
    後亦足以清償對告訴人之債務，並提出如附表二所示之支票
    及戊○○簽立同額之本票給予告訴人作為擔保，使告訴人陷
    於錯誤，乃於93年3 月10日與被告丙○○、戊○○簽立同意
    書，言明總債務額為12,384,282元，延期至93年6 月30日清
    償，所開立如附表二所示之支票發票日則延後1 個月，告訴
    人遂停止對旗東公司進行保全程序。不料被告甲○○、乙○○、丙○○、戊○○竟於此段期間將旗東公司名下所有車輛
    全部出售殆盡，且明知與被告壬○○之間並無何債務存在，
    竟要求被告壬○○充當人頭，被告壬○○乃基於幫助被告甲○○、乙○○、丙○○、戊○○脫產之犯意，與被告丙○○
    於93年12月27日明知渠等間就382 號土地無買賣關係存在，
    卻書立382 地號土地之買賣契約書，由不知情之土地代書持
    至高雄縣旗山地政事務所，將382 地號土地移轉予被告壬○○（使公務員登載不實部分，詳前有罪部分所述），嗣被告
    壬○○以該筆土地貸款1 千萬元，並將其中950 萬元匯回給
    被告甲○○，而達脫產之得利結果。因認被告甲○○、乙○○、丙○○及戊○○涉犯修正前刑法第339 條第2 項詐欺得
    利罪嫌，被告壬○○涉犯刑法第30條、修正前刑法第339 條
    第2 項幫助詐欺得利罪嫌。
二、按犯罪事實應依證據認定之，無證據不得認定其犯罪事實，
    不能證明被告犯罪者，應諭知無罪之判決，刑事訴訟法第15
    4條第2項、第301條第1項分別定有明文。又按刑事訴訟法上
    所謂認定犯罪事實之證據，係指足以認定被告確有犯罪行為
    之積極證據而言，如未能發現相當證據或證據不足以證明，
    自不能以推測或擬制之方法，以為裁判基礎。再者，認定不
    利於被告之事實，須依積極證據，苟積極證據不足為不利被
    告之認定時，即應為有利於被告之認定，更不必有何有利之
    證據（最高法院30年上字第816號判例參照）。
三、公訴人認被告甲○○、乙○○、丙○○及戊○○涉犯修正前
    刑法第339 條第2 項詐欺得利罪嫌，被告壬○○涉犯刑法第
    30條、修正前刑法第339 條第2 項幫助詐欺得利罪嫌，係以
    告訴人、證人庚○○、李建宏、張大中、楊坤成、呂瑞正之
    證述，及如附表一、二所示之支票、臺灣票據交換所高雄市
    分所退票理由單、旗東公司收入支出評估表、資產負債表及
    382 號土地登記謄本為主要論據。訊據被告甲○○、乙○○
    、丙○○、戊○○及壬○○均否認有何上開犯行，被告甲○○辯稱：其與告訴人間之債務，被告丙○○、乙○○及戊○○均不知情，其並無詐欺告訴人之情事；被告乙○○辯稱：
    其僅係旗東公司之名義負責人，不瞭解被告甲○○與告訴人
    間之債務往來情況；被告丙○○、戊○○均辯稱：渠等並未
    在旗東公司工作，93年3 月10日告訴人至旗東公司討債，因
    被告甲○○不在公司，渠等經公司員工通知後，始回旗東公
    司處理，渠等係事後才瞭解被告甲○○與告訴人間之債務情
    況，並無詐欺告訴人之情事等語；被告壬○○辯稱：其與被
    告甲○○間確實有債務關係，嗣協議由被告丙○○將382 號
    土地移轉登記至其名下作為擔保，故其並無幫助詐欺之情事
    。經查：
（一）證人即旗東公司前會計呂雅玲於本院審理時證稱：其自89
      年間至93、94年間於旗東公司擔任會計，公司實際負責人
      為被告甲○○，被告丙○○及戊○○並未參與旗東公司之
      業務經營，被告乙○○僅負責旗東公司之車輛調度事宜，
      93年3 月10日曾有人至旗東公司討債，當時被告丙○○、
      戊○○均不在公司，係公司職員打電話給渠等，請渠等回
      來處理等語明確（本院卷三第34頁、第39頁、第40頁）。
      證人庚○○於本院審理時證稱：旗東公司之實際負責人係
      被告甲○○，被告乙○○係負責旗東公司之行政工作等語
      綦詳（本院卷三第22頁）。又證人丁○○於本院審理時證
      稱：旗東公司之資金係由被告甲○○調度等語（本院卷二
      第291 頁）。且證人即告訴人辛○○於本院審理時證稱：
      被告甲○○於89年底、90年初開始向其借錢，均係被告甲○○與其處理債務事宜，被告丙○○、戊○○係其討債後
      才出面與其協商，被告戊○○並無經營旗東公司之業務等
      語明確（本院卷三第15頁、第16頁）。綜上可知，被告丙○○及戊○○均未參與旗東公司之經營業務，亦非旗東公
      司之員工，且渠等係告訴人至旗東公司追討債務時，經旗
      東公司員工電話通知，始被動前往處理而知悉被告甲○○
      、旗東公司與告訴人間之債務關係，自無可能與被告甲○○間有何詐欺得利之犯意聯絡；而被告乙○○雖係旗東公
      司之名義負責人，惟其僅負責旗東公司車輛調度事宜，並
      未處理旗東公司之資金調度事宜，亦不瞭解被告甲○○、
      旗東公司與告訴人間之債務關係，自無可能與被告甲○○
      間有何詐欺得利之犯意聯絡。況且，告訴人當時並未對被
      告甲○○或旗東公司採取任何保全措施，此為告訴人所自
      承，則公訴人指訴被告甲○○、乙○○、丙○○及戊○○
      係為拖延告訴人之債務清償期而謀議由被告丙○○及戊○○出面偽稱願與告訴人處理債務等語，尚屬無據。
（二）證人丁○○於本院審理時證稱：93年間被告甲○○及旗東
      公司共積欠其1 千多萬元，93年2 、3 月間其欲投資旗東
      公司，便請被告丙○○提供旗東公司之相關資料，被告丙○○於同年3 月間提供旗東公司之收入支出評估報告、資
      產負債一覽表等資料，其亦詢問過告訴人、己○○是否有
      入股意願，因投資所需之金額龐大，故其要求被告丙○○
      將旗東公司之收入支出評估報告、資產負債一覽表等資料
      提供告訴人參考，並建議被告丙○○將該份資料提供庚○○鑑價等語明確（本院卷二第286 頁、第292 頁、第293
      頁）。且被告丙○○亦供稱：因庚○○所經營之公司前發
      生營運危機時，告訴人曾入股投資經營，故其才會想循庚○○公司之模式，提供旗東公司之收入支出評估報告、資
      產負債一覽表等資料予告訴人，希望告訴人能入股投資等
      語（本院卷二第295 頁）。足認被告丙○○、戊○○向告
      訴人提出旗東公司之收入支出評估報告、資產負債一覽表
      等資料，係為邀請告訴人投資入股旗東公司，而非作為旗
      東公司對告訴人債務之擔保，自無施用詐術使告訴人陷於
      錯誤之情。
（三）證人丁○○於本院審理時證稱：被告丙○○曾向其提及38
      2 號土地之事，因伊向資產公司購得該土地所擔保之債權
      ，因該土地遭法院拍賣，被告丙○○欲向其借錢投標，其
      亦曾告知告訴人此事，並希望告訴人可以支付該筆費用，
      俟被告丙○○標得該土地，再以該筆土地向銀行貸款後，
      返還積欠告訴人之債務等語明確（本院卷二第288 頁至第
      290 頁）；又該土地係在93年12月6 日因法院拍賣後始移
      轉至被告丙○○之名下，有土地登記申請書、登記清冊、
      本院93年12月6 日96雄院貴民正93執字第3076號不動產權
      利移轉證書在卷可參（本院卷二第4 頁、第7 頁、第8 頁
      ）。可知被告丙○○於93年3 月10日時尚未標得該筆土地
      ，該筆土地亦非登記於被告丙○○之名下，則被告丙○○
      尚不知是否能順利標得該筆土地，如何以該筆土地作為旗
      東公司對告訴人債務之擔保？況且告訴人亦明知被告丙○○尚非該土地之所有權人，依其年齡智識，自不可能同意
      以該筆土地為擔保。是以被告丙○○自無從以此作為詐欺
      之手段。
（四）證人丁○○於本院審理時證稱：旗東公司與台塑公司承攬
      契約之運費遭凍結後，因旗東公司負債大於資產，所以才
      會變賣旗東公司名下之車輛，其曾向告訴人告知旗東公司
      要變賣名下車輛一事，所以告訴人應知悉此事；其替旗東
      公司處理名下車輛之動產抵押債務後，再將上揭車輛賣出
      ，賣得之金額，再償還旗東公司對其與己○○所積欠之債
      務，但仍不夠清償等語明確（本院卷二第287 頁至第288
      頁、第290 頁）；又證人己○○於本院審理時證稱：93年
      間其對被告甲○○及旗東公司均有債權，被告丙○○為返
      還旗東公司所積欠之債務，委託其及丁○○處理旗東公司
      名下車輛之出售事宜，出售所得之價金，先清償車貸公司
      之債務後，再償還積欠其與丁○○之債務，但仍不足清償
      等語綦詳（本院卷二第296 頁、第297 頁、第301 頁）。
      是被告丙○○委託丁○○、己○○代為處理旗東公司名下
      車輛出售事宜所得之價款，均係作為清償旗東公司所積欠
      之債務，並非由被告甲○○、丙○○、乙○○、戊○○取
      得，自與詐欺得利之行為不符，難認被告甲○○、丙○○
      、乙○○、戊○○有何詐欺得利之不法意圖及行為。
（五）證人呂雅玲於本院審理時證稱：旗東公司跳票後，被告壬○○曾代旗東公司發放司機之薪資及支付車輛之維修費用
      等語明確（本院卷三第34頁至第38頁）。又證人丁○○於
      本院審理時證稱：其知道後來旗東公司之司機薪資，均係
      由被告壬○○支付等語（本院卷二第291 頁）；被告丙○○於本院審理時供稱：被告壬○○係93年7 月間開始代旗
      東公司支付司機之薪資等語（本院卷三第90頁）；被告壬○○於本院審理時供稱：借給旗東公司之金錢來源，除其
      所有之金錢外，還有其妻及其妹之金錢，當初是為了要賺
      取借款之利息，才會借給旗東公司等語（本院卷三第90頁
      ）。且觀之旗東公司於93、94年間確實曾匯款多筆金額至
      被告壬○○或其妻葉月嬌之帳戶，有匯款明細及匯款單在
      卷可稽（本院卷一第90頁至第113 頁），足認被告壬○○
      與旗東公司間應有相當資金往來關係存在，否則旗東公司
      何須匯款多筆金額至被告壬○○或其妻之帳戶，是被告壬○○辯稱被告丙○○將382 號土地移轉登記至其名下，係
      為擔保其債權，故其並無幫助旗東公司脫產之幫助詐欺不
      法意圖等語，尚非子虛。
（六）綜上所述，足認被告甲○○、丙○○、乙○○、戊○○及
      壬○○並無詐欺得利或幫助詐欺得利之不法犯意，自不構
      成詐欺得利罪或幫助詐欺得利罪。衡諸前開判例要旨，上
      開證據與告訴人證述之相互利用，尚不足使上開公訴意旨
      之犯罪事實獲得確信。此外，卷內亦缺乏其他證據足資審
      認被告甲○○、丙○○、乙○○、戊○○及壬○○有公訴
      人所指之犯行，揆諸前開法條之規定，依法自應為被告甲○○、乙○○及戊○○無罪之諭知。另公訴人認被告丙○○、壬○○此無罪部分與前開經本院論罪科刑部分係數罪
      併罰之關係，自應由本院就被告丙○○、壬○○此部分行
      為另為無罪之諭知。
據上論斷，應依刑事訴訟法第299 條第1 項前段、第301 條第1
項前段，刑法第214 條、第74條第1 項，修正前刑法第28條、第
41條第1 項、中華民國96年罪犯減刑條例第2 條第1 項第3 款、
第7 條，廢止前罰金罰鍰提高標準條例第2 條，現行法規所定貨
幣單位折算新臺幣條例第2 條，刑法施行法第1 條之1 ，判決如
主文。
本案經檢察官癸○○到庭執行職務。
中    華    民    國    98    年    3     月    31    日
                  刑事第九庭    審判長法  官  鄭詠仁
                                      法  官  謝枚霏
                                      法  官  王碧瑩
以上正本係照原本作成。
如不服本判決應於收受判決後10日內向本院提出上訴書狀，並應
敘述具體理由。其未敘述上訴理由者，應於上訴期間屆滿後20日
內向本院補提理由書(均須按他造當事人之人數附繕本)「切勿逕
送上級法院」。
中    華    民    國    98    年    3     月    31    日
                                      書記官  吳智媚
附錄所犯法條
中華民國刑法第214條
明知為不實之事項，而使公務員登載於職務上所掌之公文書，足
以生損害於公眾或他人者，處3 年以下有期徒刑、拘役或5 百元
以下罰金。
附表一
┌──┬───────┬──────────┬─────┬──────┬───────┐
│編號│支票號碼      │支票金額（單位：元）│支票發票人│支票發票日  │備註          │
├──┼───────┼──────────┼─────┼──────┼───────┤
│ 1  │HA0000000     │711,031             │翁秋純    │93年3月6日  │遭臺灣票據交換│
│    │              │                    │          │            │所高雄市分所退│
│    │              │                    │          │            │票            │
├──┼───────┼──────────┼─────┼──────┼───────┤
│ 2  │AFH0000000    │2,000,000           │旗東公司  │93年3月15日 │              │
├──┼───────┼──────────┼─────┼──────┼───────┤
│ 3  │TA0000000     │520,000             │鄭維源    │93年4月13日 │              │
├──┼───────┼──────────┼─────┼──────┼───────┤
│ 4  │AN0000000     │530,000             │          │93年4月15日 │              │
├──┼───────┼──────────┼─────┼──────┼───────┤
│ 5  │TA0000000     │520,000             │鄭維源    │93年4月23日 │              │
├──┼───────┼──────────┼─────┼──────┼───────┤
│ 6  │TA0000000     │520,000             │鄭維源    │93年5月5日  │              │
├──┼───────┼──────────┼─────┼──────┼───────┤
│ 7  │AN0000000     │530,000             │          │93年5月5日  │              │
├──┼───────┼──────────┼─────┼──────┼───────┤
│ 8  │AN0000000     │550,000             │          │93年5月15日 │              │
├──┼───────┼──────────┼─────┼──────┼───────┤
│ 9  │LY0000000     │3,200,000           │旗東公司  │93年3月17日 │              │
├──┼───────┼──────────┼─────┼──────┼───────┤
│ 10 │LY0000000     │70,000              │旗東公司  │93年3月25日 │              │
├──┼───────┼──────────┼─────┼──────┼───────┤
│ 11 │AFH0000000    │2,000,000           │旗東公司  │93年3月25日 │              │
├──┼───────┼──────────┼─────┼──────┼───────┤
│ 12 │TRA0000000    │783,251             │吳三吉    │93年3月25日 │              │
├──┼───────┼──────────┼─────┼──────┼───────┤
│ 13 │TA0000000     │520,000             │鄭維源    │93年4月3日  │              │
├──┼───────┼──────────┼─────┼──────┼───────┤
│ 14 │LY0000000     │60,000              │旗東公司  │93年4月5日  │              │
├──┼───────┼──────────┼─────┼──────┼───────┤
│    │              │總計：12,514,282    │          │            │              │
└──┴───────┴──────────┴─────┴──────┴───────┘
附表二
┌──┬─────┬──────────┬──────┬─────┬──────┬───┐
│編號│支票號碼  │支票金額（單位：元）│支票發票人  │支票背書人│支票發票日  │備註  │
├──┼─────┼──────────┼──────┼─────┼──────┼───┤
│ 1  │NC0000000 │0000000             │創見公司    │戊○○    │93年7月25 日│遭退票│
│    │          │                    │代表人沈淑真│          │            │      │
├──┼─────┼──────────┼──────┼─────┼──────┼───┤
│ 2  │NC0000000 │0000000             │創見公司    │戊○○    │93年7月27日 │遭退票│
│    │          │                    │代表人沈淑真│          │            │      │
├──┼─────┼──────────┼──────┼─────┼──────┼───┤
│ 3  │NC0000000 │0000000             │創見公司    │戊○○    │93年7月30日 │遭退票│
│    │          │                    │代表人沈淑真│          │            │      │
├──┼─────┼──────────┼──────┼─────┼──────┼───┤
│ 4  │          │總計：12,384,282    │            │          │            │      │
└──┴─────┴──────────┴──────┴─────┴──────┴───┘


司法院資訊處製作；財團法人民間司法改革基金會備份。
